【裁判字號】    99,審訴,957
【裁判日期】    990625
【裁判案由】    毒品危害防制條例
【裁判全文】
臺灣桃園地方法院宣示判決筆錄         99年度審訴字第957號
公  訴  人  臺灣桃園地方法院檢察署檢察官
被      告  甲○○
指定辯護人  本院公設辯護人乙○○
上列被告因違反毒品危害防制條例案件，於中華民國99年6 月25
日下午4 時許，在本院第10法庭宣示判決，出席職員如下：
          法  官  林靜梅
          書記官  郭怡君
法官起立朗讀判決主文、犯罪事實要旨、處罰條文、附記事項及
告以上訴限制、期間並提出上訴狀之法院，且諭知記載其內容：
一、主  文：
    甲○○施用第一級毒品，累犯，處有期徒刑壹年，扣案之第
    一級毒品海洛因貳包含袋（驗餘毛重共計零點肆玖玖公克
    ）、內含第一級毒品海洛因殘渣之注射針筒伍支均沒收銷燬
    之，鏟子支均沒收；又施用第二級毒品，累犯，處有期徒
    刑捌月，扣案內含第二級毒品甲基安非他命殘渣之吸食器壹
    組沒收銷燬之，鏟子支均沒收；應執行有期徒刑壹年伍月
    ，扣案之第一級毒品海洛因貳包含袋（驗餘毛重共計零點肆
    玖玖公克）、內含第一級毒品海洛因殘渣之注射針筒伍支
    、吸食器壹組均沒收銷燬之，鏟子支均沒收。
二、犯罪事實要旨：
    甲○○前於民國88年間因施用毒品案件，經本院以88年度毒
    聲字第834 號裁定送觀察、勒戒後，認有繼續施用毒品之傾
    向，再由本院以88年度毒聲字第1264號裁定送強制戒治，經
    停止戒治後，嗣經撤銷停止戒治復入戒治處所執行戒治，而
    於89年10月6 日期滿執行完畢，並經臺灣桃園地方法院檢察
    署檢察官以89年度戒偵字第615 號為不起訴處分確定；於上
    開強制戒治執行完畢釋放後5 年內，又於90年間因施用毒品
    案件，經本院以90年度毒聲字第4199號裁定送強制戒治，嗣
    經停止戒治出所，所餘戒治期間付保護管束，於92年3 月16
    日保護管束期滿，刑責部分則經本院以91年度訴字第920 號
    判決判處應執行有期徒刑1 年4 月確定；復於92年間因施用
    毒品案件，經本院以92年度桃簡字第876 號判決判處有期徒
    刑4 月確定，經入監與上開應執行有期徒刑1 年4 月之刑接
    續執行，於94年1 月28日假釋出監，所餘刑期交付保護管束
    ，而於94年5 月17日交付保護管束期滿，未經撤銷假釋，其
    未執行之刑，以已執行論。另於94年間因施用第一級毒品及
    施用第二級毒品案件，分別經臺灣高等法院以95年度上訴字
    第2972號判決判處有期徒刑1 年及本院以95年度訴更字第14
    號判決判處有期徒刑8 月確定；再於94年間因竊盜案件，經
    本院以95年度易字第985 號判決判處有期徒刑10月確定；上
    開3 罪刑嗣經本院以96年度聲減字第155 號裁定各減刑二分
    之一，並定應執行刑為有期徒刑1 年2 月確定，入監執行後
    ，於96年8 月17日期滿執行完畢（以上於本案均構成累犯）
    。詎其仍不知悔改並戒除毒癮，復基於施用第一、二級毒品
    之犯意，於99年3 月21日17時許，在其前位於桃園縣八德市
    ○○街56巷6 弄4 號第2 室之居處內，施用第一級毒品海洛
    因、第二級毒品甲基安非他命（起訴書誤為安非他命）各1
    次。嗣為警於99年3 月21日18時50分許，在上開處所查獲，
    並扣得其所有而供己施用之第一級毒品海洛因2 包（驗前毛
    重共計公克0.45公克，因鑑驗使用費失0.0101公克，驗餘毛
    重共計0.4399公克，含與毒品無法析離之包裝袋2 個）、其
    所有而分別含有第一級毒品海洛因、第二級毒品甲基安非他
    命殘渣之注射針筒5 支、吸食器1 組，及其所有而供施用第
    一、二級毒品所用之塑膠鏟3 支，經採集其尿液送驗，結果
    呈鴉片類及安非他命類陽性反應，始悉上情。
三、處罰條文：
    毒品危害防制條例第10條第1 項、第2 項、第18條第1 項前
    段，刑法第11條、第47條第1 項、第38條第1 項第2 款、第
    51條第5 款。
四、附記事項：
    扣案之第一級毒品海洛因2 包，其中包裝袋部分，依現行檢
    驗方式乃以刮除方式為之，包裝袋上仍會摻殘若干毒品無法
    分離，均應一體視為毒品部分，而依毒品危害防制條例第18
    條第1 項前段規定，宣告沒收銷燬之。另注射針筒5 支、吸
    食器1 組，因其內仍分別摻殘若干第一級毒品海洛因、第二
    級毒品甲基安非他命而難以析離，自亦應一體視為毒品部分
    ，併依上開規定，均宣告沒收銷燬之。至鑑驗費失之毒品部
    分，既已滅失，爰不另為沒收銷燬之宣告。
五、協商判決除有刑事訴訟法第455 條之4 第1 項第1 款於本訊
    問程序終結前，被告撤銷協商合意或檢察官撤回協商聲請者
    ；第2 款被告協商之意思非出於自由意志者；第4 款被告所
    犯之罪非第455 條之2 第1 項所定得以協商判決者；第6 款
    被告有其他較重之裁判上一罪之犯罪事實者；第7 款法院認
    應諭知免刑或免訴、不受理者情形之一，及違反同條第2 項
    「法院應於協商合意範圍內為判決；法院為協商判決所科之
    刑，以宣告緩刑或2 年以下有期徒刑、拘役或罰金為限」之
    規定者外，不得上訴。
六、如有前述例外得上訴之情形，又不服本件判決，得自收受判
    決送達後10日內，向本院提出上訴狀，上訴於第二審法院。
中    華    民    國    99    年    6     月    25    日
                        刑事庭    法  官  林靜梅
以上正本證明與原本無異。
                                  書記官  郭怡君
中    華    民    國    99    年    6     月    25    日
附錄本案論罪科刑法條：
毒品危害防制條例第10條
施用第一級毒品者，處 6 月以上 5 年以下有期徒刑。
施用第二級毒品者，處 3 年以下有期徒刑。

司法院資訊處製作；財團法人民間司法改革基金會備份。
